【裁判字號】    90,訴,89
【裁判日期】    900621
【裁判案由】    偽造貨幣
【裁判全文】
台灣新竹地方法院刑事判決                              九十年度訴字第八九號
    公  訴  人  臺灣新竹地方法院檢察署檢察官
    被      告  庚○○
    被      告  丙○○
    共同  選任
    辯  護  人  彭火炎律師
                張玉琳律師
右列被告因偽造貨幣案件，經檢察官提起公訴（九十年度偵字第五一七號），本院判
決如左：
        主  文
庚○○共同連續行使偽造之通用紙幣，處有期徒刑壹年拾月，緩刑肆年，緩刑期內付
保護管束。偽造之新臺幣壹仟元通用紙幣貳拾張，沒收。
丙○○共同連續行使偽造之通用紙幣，處有期徒刑壹年玖月，緩刑肆年，緩刑期內付
保護管束。偽造之新臺幣壹仟元通用紙幣貳拾張，沒收。
        事  實
一、緣丙○○陪同庚○○於民國九十年一月十日晚上七時許至桃園縣龍潭鄉○○○○
    路店尋人，庚○○在該店內突聽聞一年約三十歲之不詳姓名成年男子有偽鈔可用
    ，竟與該名不詳姓名成年男子共同基於行使偽造通用紙幣之犯意聯絡，由庚○○
    隨同該名不詳姓名成年男子至該網路店附近之某巷內，該不詳姓名成年男子交付
    偽造之面額新台幣（下同）一千元之通用紙幣共二十張即二萬元予庚○○，雙方
    並約定行使所得三七分帳，亦即庚○○須交出一萬四千元找取之真鈔予該不詳姓
    名成年男子，庚○○旋即告知在附近等候之友人丙○○，雙方即共同基於行使偽
    造通用紙幣之概括犯意，連袂返回新竹縣關西鎮，自同日晚間八、九時許起至十
    時止，在關西鎮○○路丁○○○所管理之金鐘獎檳榔攤、同鎮○○路一００號乙○○所經營之麗峰檳榔攤、同鎮○○路一七九號戊○○所經營之國華輪胎店附設
    檳榔攤、同鎮○○○路三十五號甲○○所經營之聯合商店、同鎮○○○路一０八
    號前己○○所經營之鹽酥雞攤，分別由庚○○、丙○○輪流持前開偽造之面額一
    千元通用紙幣偽鈔充作真鈔各一張行使詐購飲料、香菸、檳榔、鹽酥雞等物品，
    藉以找取詐得真正之通用紙幣及飲料、香菸、檳榔、鹽酥雞等物，共計行使七次
    。嗣因己○○發現收受偽鈔即報警，於九十年一月十日晚上十時十五分許，在關
    西鎮○○里○街十八之四號前為警查獲庚○○，再循線查獲丙○○，並在庚○○
    所駕駛之自小客車上扣得彼等尚未行使之千元偽鈔十三張，並自丁○○○、乙○○、戊○○、甲○○、己○○處各扣得千元偽鈔一張（尚有二張千元偽鈔未扣案
    ）。
二、案經新竹縣警察局新埔分局報請臺灣新竹地方法院檢察署檢察官偵查起訴。
        理  由
一、訊據被告庚○○、丙○○對於右揭時、地取得偽鈔後共同行使之事實坦承不諱，
    復據被害人丁○○○、乙○○、戊○○、甲○○、己○○指訴甚詳，並有偽造之
    面額一千元通用紙幣十八張扣案暨贓物認領保管單四紙附卷可稽。而該扣案之面
    額一千元通用紙幣十八張經送鑑定結果，均係以彩色噴墨方式仿印之偽鈔，此有
    中央銀行發行局九十年五月十五日（九０）台央發字第０三００二九五五號函存
    卷可參，是認被告二人之自白與事實相符，本件事證明確，被告犯行應堪認定。
二、核被告庚○○、丙○○所為，均係犯刑法第一百九十六條第一項之行使偽造通用
    紙幣罪。又行使偽造之通用紙幣以詐購物品，而詐得找取真正之通用紙幣及物品
    ，本質上即含有詐欺之成分，自為行使偽造之通用紙幣行為所吸收（最高法院四
    十二年臺上字第四一０號判例意旨參照），故亦不另論詐欺取財罪。被告庚○○
    與該名不詳姓名成年男子間，暨被告庚○○與被告丙○○間，就前開犯行具有犯
    意聯絡及行為分擔，均為共同正犯。被告等先後多次行使偽造通用紙幣之行為，
    時間緊接，方法相同，所犯又係構成要件相同之罪名，顯係基於概括犯意為之，
    為連續犯，應依刑法第五十六條之規定論以一罪。查被告二人年紀尚輕智慮淺薄
    ，因一時好奇致生貪念，始罹本件犯行，且非屬專門偽造通用紙幣之集團，觀其
    行使偽造之通用紙幣情節尚輕，並非意在擾亂國家金融幣制，所犯行使偽造通用
    紙幣罪之法定本刑為三年以上有期徒刑，與其犯罪情節相較，實屬情輕法重，揆
    其前開犯罪情狀，在客觀上足以引起一般人之同情，是被告犯罪之情狀顯有可憫
    恕之處，本院認即令處以法定最低刑度，仍嫌過重，爰依刑法第五十九條規定酌
    量減輕其刑，被告有上開刑之加重及減輕情形，應先加後減之。爰審酌被告庚○○現仍在學中，被告丙○○有正當工作〔參卷附學生證、暑修申請單、歷年成績
    單、證明書（以上均影本）〕，其等犯罪動機、目的、手段，犯罪所生之損害及
    犯罪後坦承犯行，深具悔意，態度良好，且已匯款予丁○○○等三人補償其等損
    失〔參卷附存證信函暨回執、郵政匯票（以上均影本）〕等一切情狀，分別量處
    如主文所示之刑，以資懲儆。末查，被告庚○○、丙○○二人前未曾受有期徒刑
    以上刑之宣告，有臺灣新竹地方法院檢察署刑案資料查註紀錄表及臺灣高等法院
    被告全國前案紀錄表各附件可稽，渠等因一時短於思慮，致罹刑章，且犯後深表
    悔悟，歷經此次偵審教訓，應知警惕，當無再犯之虞，本院認對渠等所處之刑以
    暫不執行為適當，爰均併予宣告緩刑四年，緩刑期內付保護管束，以勵來茲而啟
    自新並觀後效。
三、又被告二人已使用之偽造千元通用紙幣二張，雖未扣案，然無法證明業已滅失，
    均應連同扣案之偽造千元通用紙幣十八張依刑法第二百條之規定宣告沒收。
據上論斷，應依刑事訴訟法第二百九十九條第一項前段，刑法第二十八條、第五十六
條、第一百九十六條第一項、第二百條、第五十九條、第七十四條第一款、第九十三
條第一項，罰金罰鍰提高標準條例第一條前段，判決如主文。
本案經檢察官吳佳蒨到庭執行職務。
中      華      民      國    九十      年      六      月    二十一    日
          臺灣新竹地方法院刑事第一庭
                                          法  官  賴淑敏
右正本證明與原本無異。
如不服本判決，應於判決送達後十日內向本院提出上訴狀( 應附繕本 )，上訴於
臺灣高等法院。
                                          書記官  曾秀貞
中      華      民      國    九十      年      六      月    二十一    日
附錄條文：
刑法第一百九十六條第一項：
行使偽造、變造之通用貨幣、紙幣、銀行券或意圖供行使之用而收集或交付於人者，
處三年以上十年以下有期徒刑，得併科五千元以下罰金。


司法院資訊處製作；財團法人民間司法改革基金會備份。
